# 国企清产核资审计机构与改制审计机构能否为同一家会计师事务所

提问人：sunyulu 时间：2018-01-11 12:14:51
如题，国企清产核资审计机构与改制审计审计机构能否为同一家会计师事务所？谢谢指导！

回答人：chenyiwei
至少在上海，“上海市国有资产监督管理委员会关于印发《上海市国有企业改制财务审计管理暂行办法》[修订版]等文件的通知”（沪国资委评价[2011]153号）中没有不得聘请以前年度的年报审计机构担任改制审计机构的规定。